# 本期销售返点返利期末确认的预计负债在下期实际发生如何处理

提问人：774070117 时间：2019-11-28 06:30:20
2018 年期末确认销售返点 10 ，审计师给的调整分录：借：主营业务收入10 贷：预计负债 10 。我们根据审计调整在财务账面上的调整分录为：借：
以前年度损益调整 10 贷：预计负债 10
但是 2019 年实际发生预计负债 15 ，在财务账上该如何处理？分录是什么求助陈版主！

回答人：chenyiwei
实际结果与原先的估计数存在差异，应分析原因，确定属于前期差错还是会计估计变更。一般可参照证监会会计部《上市公司执行企业会计准则监管问题解答》（ 2013 年第 1 期，总第 8 期）（会计部函 [2013]232 号）之“问题 1”处理：
问题 1 ：上市公司在何种情况下可以认定前期会计估计发生差错，并追溯调整前期报表？
解答：根据《上市公司执行企业会计准则监管问题解答》（ 2010 年第 1 期，总第 4 期），不应简单将会计估计与实际结果对比认定存在差错。只有在上市公司能够提供确凿证据，表明由于重大人为过失或舞弊等原因，未能合理使用前期报表编报时已经存在且能够取得的可靠信息，导致前期会计估计结果未恰当反映当时情况，才能认定前期会计估计存在差错。前期会计估计存在差错，并不必然进行追溯调整，只有当上市公司确定相关因素导致会计估计差错累计影响数切实可行且该差错重要时，才采用追溯重述法调整前期报表，否则应采用未来适用法。
如果根据上述原则判断不属于重大前期差错，则将差异金额 5 调整实际结算年度的收入：借：主营业务收入 5 ，贷：其他应付款/银行存款5.如果属于重大前期差错，则需追溯重述前期报表。